臺灣高雄地方法院刑事判決　　　　　　　　　　　　　九十三年度訴字第九四六號
　　公　訴　人　臺灣高雄地方法院檢察署檢察官
　　被　　　告　乙○○
右列被告因違反毒品危害防制條例案件，經檢察官提起公訴（九十三年度毒偵字第九
五號），被告經本院訊問後自白犯罪，改以簡式審判程序審理，判決如左：
    主  文
乙○○施用第一級毒品，處有期徒刑柒月，扣案第一級毒品海洛因伍小包（合計淨重
壹點玖陸公克、包裝重壹點壹貳公克）沒收銷燬之；又施用第二級毒品，處有期徒刑
參月；應執行有期徒刑捌月，扣案第一級毒品海洛因伍小包（合計淨重壹點玖陸公克
、包裝重壹點壹貳公克）沒收銷燬之。
    事  實
一、乙○○前因施用毒品案件，經本院以八十八年度毒聲字第七八三號裁定送觀察、
    勒戒後，認有繼續施用毒品之傾向，再經本院以八十九年度毒聲字第一四四七號
    裁定令入戒治處所施以強制戒治，於戒治期間表現良好，經本院以八十八年度毒
    聲字第五○二七號裁定停止戒治，所餘戒治期間付保護管束，於民國八十九年二
    月二十七日交付保護管束期滿，由臺灣高雄地方法院檢察署檢察官於八十九年三
    月八日，以八十九年度戒毒偵字第二六三號為不起訴處分確定。乙○○不知悔改
    ，於上開強制戒治執行完畢釋放後，復基於施用第一級毒品海洛因之犯意，於九
    十二年十二月三十一日晚間八時許，在位於高雄市○○區○○路上公園，以將海
    洛因置於香菸內點火吸食其氣體之方式，施用第一級毒品海洛因一次。並另基於
    施用第二級毒品甲基安非他命之故意，於九十二年十二月三十一日晚間，在上址
    以將安非他命置於鋁箔紙上燒烤而吸食其煙氣之方式，施用第二級毒品甲基安非
    他命一次。嗣於九十二年十二月三十一日晚間十一時十分許，為警在高雄市○○
    區○○街一一號前查獲，並扣得乙○○所有供施用之海洛因五小包（合計淨重一
    點九六公克、包裝重一點一二克）。
二、案經高雄市政府警察局移請臺灣高雄地方法院檢察署檢察官偵查起訴後，由本院
    改依簡式審判程序審理。
    理  由
一、本件被告所犯係死刑、無期徒刑、最輕本刑為三年以上有期徒刑以外之罪，其於
    準備程序中就被訴事實為有罪之陳述，經法官告知簡式審判程序之旨，並聽取公
    訴人、被告之意見後，本院認為適宜進行簡式審判程序，故本件適用簡式審判程
    序審理，合先敘明。
二、右述事實，業據被告乙○○於本院審理時坦承不諱，而被告於九十三年一月一日
    經警採集尿液送驗結果，呈嗎啡及甲基安非他命陽性反應，有高雄市立凱旋醫院
    九十三年一月十三日高市凱醫檢字第○一五五二號煙毒尿液檢驗成績書、尿液採
    證代碼對照表各一份存卷可稽，且被告為警查獲時，尚有白色粉未五小包扣案可
    資佐證，扣案之白色粉末經送驗結果，均含有海洛因成分，合計淨重一點九六公
    克、包裝重一點一二公克，有法務部調查局九十三年三月三日調科壹字第二二○
    ○一六五六七號鑑定通知書在卷可參，足認被告之自白與事實相符，其確有施用
    第一、二級毒品之犯行無疑。又被告前因施用毒品案件，經本院以八十八年度毒
    聲字第七八三號裁定送觀察、勒戒後，認有繼續施用毒品之傾向，再經本院以八
    十九年度毒聲字第一四四七號裁定令入戒治處所施以強制戒治，於戒治期間表現
    良好，經本院以八十八年度毒聲字第五○二七號裁定停止戒治，所餘戒治期間付
    保護管束，於八十九年二月二十七日交付保護管束期滿，由臺灣高雄地方法院檢
    察署檢察官於八十九年三月八日，以八十九年度戒毒偵字第二六三號為不起訴處
    分確定之事實，有上開不起訴處分書、臺灣高等法院被告全國前案紀錄表、臺灣
    高雄地方法院檢察署刑案資料查註錄表各一份存卷供參。事證明確，被告犯行洵
    堪認定。
三、按被告行為後，毒品危害防制條例部分條文業於九十二年七月九日經總統修正公
    布，並自九十三年一月九日起施行，惟毒品危害防制條例此次修正，對於同條例
    第十條關於施用第一、二級毒品之犯罪構成要件及刑罰規定均未修正，亦即被告
    所犯之罪本刑部分，毫無變更，並不生新舊法比較問題。次按犯毒品危害防制條
    例第十條施用第一級、第二級毒品之罪者，檢察官應聲請法院裁定，令被告入勒
    戒處所觀察、勒戒，經觀察、勒戒後，檢察官依據勒戒處分之陳報，認受觀察、
    勒戒人無繼續施用毒品傾向者，應即釋放，並為不起訴之處分；認受觀察、勒戒
    人有繼續施用毒品之傾向者，檢察官應聲請法院裁定令入戒治處所強制戒治，其
    期間為六個月以上，至無繼續強制戒治之必要為止，但最長不得逾一年，強制戒
    治期滿，應即釋放，由檢察官為不起訴之處分；觀察、勒戒或強制戒治執行完畢
    釋放後，五年內再犯第十條之罪者，應依一般刑事訴訟程序予以起訴論罪科刑，
    此觀諸毒品危害防制條例第二十條第一項、第二項、第二十三條第一項、第二項
    規定自明。本件被告所為，係屬強制戒治執行完畢釋放後五年內再犯施用毒品罪
    ，自應予以論罪科刑。核被告所為，係犯毒品危害防制條例第十條第一項之施用
    第一級毒品罪，及同條例第二項之施用第二級毒品罪。被告施用第一、二級毒品
    前後持有海洛因、甲基安非他命之低度行為，應分別為施用之高度行為所吸收，
    均不另論罪。被告所犯上開二罪，犯意各別，行為互殊，應分論併罰。爰審酌被
    告歷經觀察、勒戒及強制戒治等程序，猶無法戒絕毒癮，仍再度施用海洛因及甲
    基安非他命，顯見其意志不堅，無悔改之決心，有違政府制定毒品危害防制條例
    之立法美意，本不宜寬貸，惟念其所為尚未害及他人，且犯後坦承犯行，態度尚
    佳等一切情狀，就其所犯上開二罪，分別量處如主文所示之刑，且定其應執行刑
    ，以資懲儆。公訴人於蒞庭時就用施用第一級毒品罪部分求處有期徒刑八月，就
    施用第二級毒品罪部分求處有期徒刑六月，本院認尚嫌過重，應以主文所示之刑
    為適當，附此敘明。
四、末按沒收為從刑之一種，九十二年七月九日修正公布毒品危害防制條例之條文，
    對於第十條第一、二項施用第一、二級毒品罪之條文內容，未有若何修正，亦即
    被告所犯之罪本刑部分，毫無變更，惟同條例第十八條關於沒收之規定則有修正
    ，從而依從刑從屬於主刑之原則，亦不發生新舊法比較適用之問題，從刑應直接
    適用修正後之規定（最高法院八十八年第五次刑事庭會議紀錄同此見解），是扣
    案之海洛因五小包（合計淨重一點九六公克、包裝重一點一二公克）為毒品危害
    防制條例規定之第一級毒品，應依修正後毒品危害防制條例第十八條第一項前段
    規定宣告沒收銷燬之。
據上論斷，應依刑事訴訟法第二百九十九條第一項前段、第二百七十三條之一第一項
，毒品危害防制條例第十條第一項、第二項、第十八條第一項前段，刑法第十一條、
第五十一條第五款，判決如主文。
本案經檢察官甲○○到庭執行職務。
中      華      民      國      九十三      年      五      月    六    日
                                  臺灣高雄地方法院刑事庭
                                      法  官    莊  珮  君
右正本證明與原本無異。
如不服本判決，應於判決送達後十日內，向本院提出上訴狀。
            書記官    呂  怜  勳
中      華      民      國      九十三      年      五      月    六    日
附錄本判決論罪科刑法條：
毒品危害防制條例第十條
施用第一級毒品者，處六月以上五年以下有期徒刑。
施用第二級毒品者，處三年以下有期徒刑。
